臺灣臺中地方法院刑事判決　　　　　　　　　　　　　九十三年度訴字第三六三號
　　公　訴　人　臺灣臺中地方法院檢察署檢察官
　　被　　　告　甲○○
右列被告因違反毒品危害防制條例案件，經檢察官提起公訴（九十二年度毒偵字第三
六五七號），本院判決如左：
    主  文
甲○○施用第一級毒品，累犯，處有期徒刑壹年肆月；又施用第二級毒品，累犯，處
有期徒刑捌月。應執行有期徒刑壹年拾月。
    事  實
一、甲○○前因施用第一級及第二級毒品案件，經本院於民國九十年九月六日判處有
    期徒刑一年確定，經送監執行後，於九十二年六月二十七日假釋期滿執行完畢。
    猶不知悔改，緣甲○○前因施用毒品案件，經送觀察勒戒後，認無繼續施用毒品
    之傾向，由臺灣臺中地方法院檢察署檢察官於八十九年九月二十二日，以八十九
    年度毒偵字第五九二三號為不起訴處分確定。又因施用毒品案件，經送觀察勒戒
    後，認有繼續施用毒品之傾向，而送強制戒治，嗣經停止戒治付保護管束，於九
    十一年六月二十七日保護管束期滿執行完畢；另經本院於九十年九月六日判處有
    期徒刑一年確定（已於前述）。甲○○復於九十二年十月六日或其前四日內某時
    ，在不詳地點，施用第一級毒品海洛因及第二級毒品安非他命，為警於九十二年
    十月六日十五時許，在臺中市○區○○路四段四九號十二樓之九查獲。
二、案經彰化縣警察局移送臺灣臺中地方法院檢察署檢察官偵查起訴。
    理  由
一、訊據被告甲○○矢口否認有施用毒品之行為，辯稱：伊在警局採尿過程，尿瓶曾
    離開伊的視線，伊認為是警員將伊之尿瓶調包，始會驗出毒品陽性反應云云。經
    查：(1)被告為警查獲當日，經警採取其尿液送驗，結果呈嗎啡、甲基安非他命陽
    性反應，有彰化縣衛生局煙毒尿液檢驗成績書一紙在卷可憑；再經送複驗（以氣
    相層析／質譜分析法鑑驗），結果亦呈嗎啡藥物及安非他命類藥物陽性反應，有
    內政部警政署刑事警察局鑑驗通知書一紙在卷可稽；又前開二次送驗檢體編號Ｎ
    ４１核亦與卷附彰化縣警察局於九十二年十月六日對被告採尿所制作之委託檢驗
    尿液代號與真實姓名對照認證單之編號相符。(2)復按初次吸食或施打煙毒及麻藥
    者，經人體代謝作用於八小時之內，即有約百分之八十之量排出，二十四小時之
    後，續有約剩餘量之百分之九十再排出，七十二小時之後仍有殘餘微量排出，吸
    食或施打者個人體質不同，其排出時間亦會有所差異，尤其成癮者，其於吸食後
    一百二十小時內所採之尿液，配合較具公信力之儀器（如氣相質譜儀），仍可能
    被檢測出，海洛因係由嗎啡經化學合成之半人工合成品，其藥（毒）性倍於嗎啡
    ，其施打或吸食後經人體代謝作用而分解成藥（毒）性較低之嗎啡，而於尿液中
    被檢測出，故吸食或施打海洛因或嗎啡在尿液中均以嗎啡型態被檢測出，有憲兵
    司令部八十年三月二十五日（八０）鑑驗字第０九九九號函可稽。則被告於九十
    二年十月六日經警採尿送驗結果，既呈嗎啡及安非他命陽性反應，足徵被告在九
    十二年十月六日或其前四日內某時，有施用海洛因及安非他命之犯行。(3)又證人
    即對被告採尿之女警乙○○於本院審理時具結證稱：伊將空尿瓶交予被告時，即
    以立可白將編號寫在尿瓶上（經本院當庭勘明該尿瓶瓶蓋上確有以立可白塗寫之
    編號），伊有在廁所內看被告排尿入瓶，且尿瓶始終由被告自行看管，並親自鎖
    緊、擦乾、封緘，伊等並未經手等語詳盡。被告於本院審理時雖稱：伊拿尿瓶去
    解尿時，並未注意看所取的尿瓶是否為自己的云云。按被告為智慮成熟之人，且
    前已有二次施用毒品之前科紀錄，當知尿檢結果將證明其有無施用毒品，焉有可
    能對此切身利害之事輕忽以對，未確認所取尿瓶是否屬其所有即隨意解尿入瓶？
    被告所言顯違常理而無可信。再證人乙○○與被告素無怨隙，僅係依法執行公務
    對被告採尿，要無誣陷被告而將其尿液檢體調包之可能，被告所辯其尿瓶遭警員
    調包陷害云云，顯乏所據。(4)因被告一再爭辯，本院為求慎重，復將被告前開尿
    液檢體併本院於九十三年五月二十六日當庭所採集被告髮絲、唾液送驗比對ＤＮ
    Ａ，結果二者粒線體ＨＶ－II段序列相符，尿液有可能（機率百分之九十六以上
    ）為同一人或同母系血緣關係之二人所排放，此有法務部調查局鑑定通知書一紙
    在卷可憑，益徵前開尿液檢體應確係被告本人所排放。(5)再被告有如事實欄所載
    之施用毒品前科，有臺灣臺中地方法院檢察署刑案資料查註紀錄表、臺灣高等法
    院被告全國前案紀錄表、被告在監在押紀錄表各一份在卷可參。綜上，本案事證
    明確，被告於強制戒治期滿後，五年內再犯施用毒品之犯行堪予認定。
二、查被告甲○○行為後，毒品危害防制條例已於九十二年七月九日修正公布，並自
    九十三年一月九日起施行生效；而被告前已有上述施用毒品前科，則不論依照修
    正前毒品危害防制條例規定（屬三犯），或修正後之毒品危害防制條例規定（屬
    強制戒治執行完畢釋放後五年內再犯），均應依法論科，且因施用第一級、第二
    級毒品之法定刑，於修正前、後並無變更，而不生新法或舊法較有利於被告之問
    題，依刑法第二條第一項前段規定，自應適用裁判時之法律即修正後之毒品危害
    防制條例論處。故核被告所為，係分犯修正後毒品危害防制條例第十條第一項施
    用第一級毒品罪與同法條第二項施用第二級毒品罪。又被告有如事實欄所載之前
    科，有臺灣臺中地方法院檢察署刑案資料查註紀錄表、臺灣高等法院被告全國前
    案紀錄表在卷可按，其受有期徒刑之執行完畢後，五年以內再犯本件有期徒刑以
    上之二罪，均為累犯，應依刑法第四十七條規定，依法各加重其刑。被告所犯上
    開二罪，犯意各別，罪名不同，應予分論併罰。爰審酌被告前因施用毒品犯行，
    經觀察勒戒、強制戒治及判刑後，猶故態復萌，再施用毒品不輟，無視於毒品對
    於自身健康之戕害及國家對於杜絕毒品犯罪之禁令，惡性非輕，犯後一再飾詞卸
    責，耗費國家司法資源，態度不佳等一切情狀，各量處如主文所示之刑，並定其
    應執行之刑。
據上論斷，應依刑事訴訟法第二百九十九條第一項前段，修正後毒品危害防制條例第
十條第一項、第二項、第二十三條第二項，刑法第十一條前段、第二條第一項前段、
第四十七條、第五十一條第五款，判決如主文。
中      華      民      國      九十三    年      八      月    十九    日
                                臺灣臺中地方法院刑事第十庭
                                    審判長法  官  郭  瑞  祥
                                          法  官  黃  家  慧
                                          法  官  蔡  建  興
右正本證明與原本無異。
如不服本判決，應於判決送達後十日內向本院提出上訴狀，上訴於臺灣高等法院臺中
分院( 須附繕本 )。
                                          書記官
中    華    民    國      九十三      年       八      月     十九    日
附錄論罪科刑法條
毒品危害防制條例第十條：
施用第一級毒品者，處六月以上五年以下有期徒刑。
施用第二級毒品者，處三年以下有期徒刑。
